Inventaris van het archief van H. van Poelgeest [levensjaren 1879-1954]: Dierenbeschermingsarchieven, (1867) 1918-1954 (1963)
Nationaal Archief, Den Haag
- DE NEDERLANDSE VERENIGING TOT BESCHERMING VAN DIEREN (N.V.B.D.), I.
  - Uitvoering, B.
    - Eigenlijke dierenbescherming, B.IV.
      - uitvoering, b.
        - Evenwicht in de natuur, jacht en visserij, 12.
          - Nummer van "Onze zoetwatervisserij" orgaan van de hoofdafdeling zoetwatervisserij van de Nederlandse heidemaatschappij, waarin artikelen over waterverontreiniging in Delflands boezem en in het Reggegebied, 1930.; 593; 1 stuk
          - Stukken betreffende hengelwedstrijden voor de jeugd in Leiden en Lisse, 1947.; 594; 3 stukken in 1 omslag
          - Stukken ingekomen bij en minuten van stukken verzonden door Hugo van Poelgeest als voorzitter van de N.V.B.D. en van commissie H-II (evenwicht in de natuur) betreffende de jacht, 1939-1953.; 595; 1 omslag
          - Stukken ingekomen bij en minuten van stukken verzonden door Hugo van Poelgeest als voorzitter van commissie H-II (evenwicht in de natuur) betreffende de nieuwe jachtwet, 1949-1952.; 596; 1 pak
          - Gedeelte uit een aflevering van The illustrated London News, getiteld "Problems for the furries: FurBearers that are disappearing", 1929.; 597; 1 stuk
        - Hulpverlening bij rampen en oorlogsgevaar, 13.
          - Stukken ingekomen bij Hugo van Poelgeest als voorzitter van de commissie C-III (hulpverlening aan dieren bij rampen, bescherming van dieren in oorlogstijd) en correspondentie van Hugo van Poelgeest met de secretaris van de commissie, 1952-1954.; 598; 1 pak
          - Brochure getiteld "Schutz der Tiere und Lebensmittel in chemischen Kriege", door prof. dr. C.E. Richters, Oberts- und Chefveterinär des Heeres-Veterinäruntersuchungsamtes, 1936.; 599; 1 deeltje
          - Boek getiteld "Die Tiere im chemischen Kriege" door prof. dr. C.E. Richters, Oberst- und Chefveterinär des Heeres-Veterinäruntersuchungsamtes, 1937.; 600; 1 deel
          - "Luchtbescherming", richtlijnen voor de luchtbescherming van landbouw- en veeteeltbedrijven, uitgegeven door de rijksinspecteur voor de bescherming van de bevolking tegen luchtaanvallen, met bybehorende concepten, 1939.; 601; 1 bak
          - Stukken ingekomen bij en minuten van stukken verzonden door Hugo van Poelgeest als ondervoorzitter van de N.V.B.D. betreffende voedselvoorziening voor dieren in oorlogstijd, 1939-1943.; 602; 1 omslag
          - Stukken betreffende "De Groene Ster", het op 21 februari 1940 opgerichte Comité tot hulpverlening aan dieren in oorlogstijd, 603; 1 omslag
          - Stukken "betreffende het vervoer en het lot van huisdieren bij evacuatie, 1942-1944.; 604; 1 omslag
          - Stukken met betrekking tot de watersnood van februari 1953 met bijbehorende kranten- en tijdschriftartikelen, 605; 1 pak
          - Stukken betreffende de verhouding tussen de N.V.B.D. en het mede door haar opgerichte Dierenrampenfonds, en het tussen deze beide gerezen conflict uitlopende op een volledige scheiding, 1953-1954.; 606; 1 pak
        - Asyls, dierenziekenhuizen en woonwagenstallen, 14.
          - Agenda's en convocaties van vergaderingen van commissie C (dierenverpleging, asyls en woonwagenstallen), 1929, 1932, 1947-1948, 1950-1953.; 607; 1 omslag
          - Notulen van vergaderingen van commissie C (dierenverpleging, asyls en woonwagenstallen), 1948, 1950-1951.; 608; 3 stukken in 1 omslag
          - Notulen van de bijeenkomst van het hoofdbestuur, commissie C en vertegenwoordigers van afdelingen, die een asyl hebben of de oprichting van een asyl overwegen, met aantekeningen naar aanleiding van de notulen, 1947.; 609; 2 stukken in 1 omslag
          - Stukken ingekomen bij en minuten van stukken verzonden door Hugo van Poelgeest als voorzitter van de commissie C (dierenverpleging, asyls en woonwagenstallen), met betrekking tot de werkzaamheden van deze commissie, 1939-1953.; 610; 1 omslag
          - Circulaires en ontwerp-circulaires van de N.V.B.D. aan de besturen van de afdelingen, aan de houders van dierenasyls en aan de gerne enten, houdende vragenlijsten betreffende asyls en woonwagenstallen, 1929, 1933, 1951.; 611; 1 omslag
          - Jaarverslagen van de commissie C (dierenverpleging, asyls en woonwagenstallen) over de jaren (behoudens onderbrekingen)., 1933-1934--1947-1948; 612; 1 omslag
          - Brochure getiteld: "Over: dierenbescherming, dierenasyls, dierenliefde-en winstbejag", door mevrouw de wed. Thorbecke, geb. Barones van Cats de Raet, 1913.; 613; 1 kat em
          - Krantenknipsels betreffende dierenasyls, 1928-1936, 1951-1954.; 614; 1 omslag
          - Kort overzicht van de vensen van de N.V.B.D, voor bouw en exploitatie van tehuizen voor kleine huisdieren, zoals honden en katten, opgesteld door Hugo van Poelgeest, ca.1935.; 615; 1 stuk
          - Stukken betreffende oprichting, inrichting, beheer en instandhouding van asyls, ingekomen bij en verzameld door Hugo van Poelgeest, 1934-1954.; 616; 1 omslag
          - Brief van de kennel "Sportlust" te Almelo aan de eigenaresse van een door haar aangekocht hondje, ingekomen bij Hugo van Poelgeest als voorzitter van commissie C, 1929.; 617; 1 stuk
          - Krantenknipsel houdende een afbeelding van een door de Weense vereniging voor Dierenbescherming ingevoerde draagbaar voor zieke dieren, bestemd voor Commissie C (asylcommissie), c. 1933.; 618; 1 stuk
          - Dossier inzake een polemiek tussen de afd. Leeuwarden van de N.V.B.D. en de vereniging "Dierenhulp" te Zandvoort, betreffende het asyl van de afd. Leeuwarden, 1934.; 619; 1 pak
          - Correspondentie ingekomen bij Hugo van Poelgeest, als voorzitter van commissie C, tussen J.H.G. Kappelhoff, inspecteur der Koninklijke marechaussee tevens hoofdbestuurslid van de N.V.B.D. en de districtscommandant der Koninklijke marechaussee te Leeuwarden betreffende de betaling door de N.V.B.D. van de door de brigadecommandant te Makkum gemaakte kosten voor de voeding van een uitgehongerd woonwagenpaard welke eigenlijk ten laste van het Rijk hadden moeten komen, 1936.; 620; 1 omslag
          - Jaarverslagen over de jaren 1935, 1936, 1938-1941 van het Dierentehuis te 's-Gravenhage, Stichting van mevr. M.E. Rosmölder, 621; 6 stukken in 1 omslag
          - Gemeenteblad van Amsterdam, houdende "Wijziging Algemeene Politieverordening" betr. het oprichten of hebben van een inrichting voor honden, katten of andere kleine huisdieren, 1942, april 23.; 622; 1 stuk
          - Lijst van asyls, bekend bij de N.V.B.D., ca.1945.; 623; 1 stuk
          - Briefje van Hugo van Poelgeest met opgave van twee dames die zich uit roeping aan asylwerk willen wijden, bestemd voor het maandblad "Dierenbescherming", c. 1950.; 624; 1 stuk
          - Stukken inzake de mislukte asylbouw te Middelburg, te wijten aan de heer Glerum, voorzitter van de afd. Zeeland-Noord van de N.V.B.D., 1951-1952.; 625; 1 omslag
          - Stukken betreffende de aanvrage van financiële steun door mevr. M.A.F. van Welderen Rengers-van de Poll, secretaresse van de afdeling Ommen van de N.V.B.D., voor het door haar geëxploiteerde asyltje, 1952-1953.; 626; 1 omslag
          - Afschrift van een brief van dr. E.J. Voûte, dierenarts te Amersfoort, houdende een voorstel tot oprichting van een dierenziekenfonds, 1951.; 627; 1 stuk
          - Correspondentie betreffende het stichten van een dierenziekenhuis te Zeist, 1953.; 628; 4 stukken in 1 omslag
  - Aanvulling d.d. 6 september 1972, C.
    - Rapporten over de situatie in de afdelingen Culemborg en Zwolle van de N.V.B.D., 1951-1952.; 690; 1 omslag
      Zie ook inv.nr. 63.
    - Artikel getiteld "Ook in Nederland laat de dierenliefde nog veel te wensen over" uit het maandblad "Amor est justitia", uitgave van het Internationaal inlichtingenbureau voor waarheidszoekers, 1934.; 691; 1 stuk
      Zie ook inv.nr. 340.
    - Verslag van een bespreking met de Commissaris der Koningin in de provincie Gelderland betreffende de verplegende dierenbescherming op de Veluwe en de lotsverbetering van de kettinghond in zijn provincie, met bijlage, 1951.; 692; 1 omslag
    - "Reichsgesetzblatt" van 25 november 1933 nr, 132 waarin opgenomen de Duitse dierenbeschermingswet., 693; 1 stuk
      Zie ook inv.nr. 357.
    - Circulaires van de verschillende commissies van de N.V.B.D. met samenvattende beschouwingen over bepaalde mistoestanden, benevens de daarbij aansluitende rekesten door deze commissies aan de daarbij betrokken ministers verzonden, verzameld ter documentatie voor een te ontwerpen dierenwet, 1931-1932.; 694; 1 omslag
    - Circulaires van de commissie B (wetgeving) inhoudende de notulen van de commissievergaderingen, periodieke verslaglegging van het werk der commissie en voorstellen voor ontwerpen van dierenwetgeving, genummerd 1-34, 1936-1938.; 695; 1 pak
    - Stukken betreffende de voorbereiding van een wettelijke regeling van de dierenbescherming, 1940-1954.; 696; 1 pak
      Zie ook inv.nr. 377.
    - Stukken betreffende politieverordeningen inzake dierenbescherming in de gemeenten Gorinchem, Smilde en Baarn, 1924, 1926, 1931.; 697; 1 omslag
      Zie ook inv.nrs. 381-382.
    - Stukken betreffende de onvoldoende huisvesting van vee, waarin tengevolge van hangende gerechtelijke procedures geen verandering gebracht kan worden, 1951.; 698; 1 omslag
    - Beschouwingen over het wetsontwerp op de uitoefening van diergeneeskunde door prof. dr. J.A. Beijers, met bijlagen, 1954.; 699; 1 omslag
    - Aanstellingsakten voor Hugo van Poelgeest als buitengewoon veldwachter der gemeente Leiderdorp en als onbezoldigd rijksveldwachter, 1918, 1922.; 700; 1 omslag
    - "Dierenbescherming op de boerderij" door prof. dr. G.M. van der Plank, uitgegeven door de N.V.B.D., 3e druk, 1935.; 701; 1 katern
    - Notulen van de Commissie voor het ontwerpen van richtlijnen voor de veterinaire luchtbescherming, 1938.; 702; 1 omslag
      Zie inv.nr. 601.
    - Stukken en rapporten ingekomen bij Hugo van Poelgeest als voorzitter van de Commissie voor het ontwerpen van richtlijnen voor de veterinaire luchtbescherming, 1938.; 703; 1 pak
      Zie voorgaand nummer.
    - Correspondentie betreffende gasmaskers voor honden, 1939-1940.; 704; 1 omslag
  - Aanvulling 1982, D.
    - Catalogus van de bibliotheek van de Nederlandse Vereniging tot Bescherming van Dieren. Fotokopie., Z.j.; 708; 1 omslag
- DE ANTI-TREKHONDEN BOND, II.
  - Agenda's voor de algemene ledenvergaderingen van de Anti-trekhondenbond, 1931-1933, 1937-1938.; 629; 1 omslag
  - Jaarverslagen van de Anti-trekhondenbond over de jaren, 1918, 1925-1926, 1928-1929, 1933-1934, 1936 en 1953.; 630; 1 omslag
  - Verslag van de penningmeester van de Anti-trekhondenbond over het jaar (getypt)., 1947, 1948; 631; 1 stuk
  - Correspondentie van Hugo van Poelgeest met de Anti-trekhondenbond, 1928-1929, 1932-1933, 1938, 1946-1954.; 632; 1 pak
  - Brochures en circulaires van de Anti-trekhondenbond en van verscheidene andere verenigingen, die ijveren voor de afschaffing van de trekhond, c.1910-c.1935.; 633; 1 pak
  - Krantenknipsels betreffende de trekhond, 1927-1928, 1938.; 634; 4 stukken in 1 omslag
  - Formulieren en daartoe strekkende aanwijzingen benodigd voor houders en geleiders van hondenkarren en voor de met toezicht daarop belaste ambtenaren, benevens een bewijs van verleende vergunning, een zog. nummerbewijs voor eerstgenoemden, c.1930.; 635; 1 omslag
  - Aantekeningen van Hugo van Poelgeest betreffende de Anti-trekhondenbond, 1936, 1937.; 636; 2 stukken in 1 omslag
  - Open brief aan de regering en de volksvertegenwoordiging van de Anti-trekhondenbond betreffende een totaal verbod van het gebruik van een hond als trekdier, 1950.; 637; 1 stuk
- DE VERENIGING "NATIONALE DIERENZORG", III.
  - Kladnotulen van leden- en bestuursvergaderingen van de Vereniging "Nationale dierenzorg" tevens van vergaderingen betreffende de op het Lange Voorhout 84 te 's-Gravenhage door de vereniging geëxploiteerde polykliniek, 1930-1939.; 638; 4 cahiers in 1 pak
  - Krantenknipsels betreffende op 11 februari 1931 op Arendsdorp gehouden algemene jaarvergadering van de Vereniging "Nationale dierenzorg", 1933.; 639; 2 stukken
  - Stukken ingekomen bij en minuten van stukken verzonden door Hugo van Poelgeest als voorzitter van de Vereniging "Nationale dierenzorg", 1929-1954.; 640; 1 pak
  - Copieboek van uitgaande brieven van Hugo van Poelgeest als voorzitter van de Vereniging "Nationale dierenzorg", 1929-1937.; 641; 1 deel
  - Circulaires van de Vereniging "Nationale dierenzorg", c.1933, 1942, c.1952.; 642; 1 omslag
  - Jaarverslagen van de Vereniging "Nationale dierenzorg", over de jaren, 1927-1935, 1942 1946 en 1953.; 643; 1 omslag
  - "Mededelingen", vanaf februari 1938 "Dierenzorg", tweemaandelijks orgaan van de Vereniging "Nationale dierenzorg", 1936-1940.; 644; 1 pak
    Niet compleet.
  - Statuten met latere wijzigingen en huishoudelijk reglement van de Vereniging "Nationale dierenzorg", 1926-1930.; 645; 1 omslag
  - Stukken betreffende de Vereniging "Nationale dierenzorg" benevens lezingen voor en over die vereniging gehouden door haar voorzitter Hugo van Poelgeest, 1937-1938, 1948.; 646; 1 omslag
  - Lijst van personeel van de Vereniging "Nationale dierenzorg" en minuut van een brief van Hugo van Poelgeest aan het personeelslid Benders, 1943.; 647; 2 stukken in 1 omslag
  - Financiële overzichten en begrotingen van de Vereniging "Nationale dierenzorg" opgemaakt in de jaren (getypt)., 1953-1954; 648; 4 stukken in 1 omslag
  - Financieel overzicht van de winkel van de Vereniging "Nationale dierenzorg" over het jaar 1953, opgemaakt (getypt)., 1954; 649; 1 stuk
  - Stukken, betreffende aankoop en verhuur van percelen land rondom Leiden ten bate van de Vereniging "Nationale dierenzorg", 1930-1933, 1937, 1940-1944, 1951-1953.; 650; 1 omslag
  - Stukken betreffende de plannen voor de bouw van een asyl aan de Rijksstraatweg te Wassenaar, welke plannen wegens de oorlog niet ten uitvoer zijn gebracht, 1938-1940.; 651; 1 omslag
  - Stukken betreffende de opening van het asyl van de Vereniging "Nationale dierenzorg" aan de Zijdeweg te Wassenaar en het beheer van dit asyl tesamen met de afdeling 's-Gravenhage van de N.V.B.D., 1953-1954.; 652; 1 omslag
  - Stukken betreffende een fusie tussen de Vereniging "Nationale dierenzorg" en de "'s-Gravenhaagse vereniging tot verzorging en verpleging van dieren" tevens exploitante van het asyl aan de Swammerdamstraat te 's-Gravenhage, 1938-1942.; 653; 1 omslag
  - Jaarverslagen van de "'s-Gravenhaagse vereniging tot verzorging en verpleging van dieren", welke per 1 januari 1942 een fusie heeft aangegaan met de Vereniging "Nationale dierenzorg", over de jaren (gestencild)., 1939-1941; 654; 3 stukken in 1 omslag
  - Brochures en uitgaven van de Vereniging "Nationale dierenzorg", c.1940.; 655; 2 katernen in 1 omslag
  - Catalogus van het boekenbezit van de Vereniging "Nationale dierenzorg", ca.1940 (getypt).; 656; 1 stuk
  - Ledenlijst van de Vereniging "Nationale Dierenzorg", z.d.; 705; 1 stuk
    Aanvulling d.d. 6 september 1972.
  - Stilkken betreffende de overboeking van een ten name van Jkvr. Elisabeth Maria Cornelia des Tombe staand graf op naam van de Vereniging "Nationale Dierenzorg" te 's-Gravenhage, als enige erfgename van laatstgenoemde, 1945. Met retroacta, 1936.; 706; 1 omslag
  - Stukken betreffende de verkoop van het perceel aan de Rijksstraatweg te Wassenaar en betreffende de aankoop en de verbouw van de boerderij "Welgelegen" aan de Zijdeweg te Wassenaar in verband met de oprichting van een dierenasyl met polykliniek, ziekenhuisje en trimmerij, 1952-1953.; 707; 1 omslag
    Zie de inv.nrs. 651-652.
- FEDERATIEF COMITE VOOR VOGELBESCHERMING IN NEDERLAND (COVAVO), IV.
  De gebruikelijke afkorting COVAVO gaat terug op de oorspronkelijke naam: Uitvoerend comité tot o_pheffing van de vangst van beschermde inlandse vogels.
  Zie ook inv.nr.195.
  - Kladnotulen van de vergaderingen van het bestuur van COVAVO, 1932 juni 29-1934 febr. 28.; 657; 1 katern
  - Stukken ingekomen bij en minuten van stukken verzonden door Hugo van Poelgeest als voorzitter van COVAVO, ten dele correspondentie met zijn secretaris-penningmeester, W. Tolsma, 1930-1951.; 658; 1 pak
  - Verslag en financieel overzicht over het tijdvak, 1926-1929.; 659; 1 katern
  - Jaarverslagen over de jaren, 1932-1933 en 1948.; 660; 1 omslag
  - Beginselprogram van COVAVO, 1932.; 661; 1 stuk
  - Stukken betreffende de tot standkoming van de Vogelwet 1936 en de uitvoering daarvan, 1932-1954.; 662-664; 3 pakken
    - 1932-1938, 662
    - 1939-1943, 663
    - 1944-1954, 664
  - Krantenknipsels betreffende vogels, 1932-1935.; 665; 1 omslag
- HET NEDERLANDSE "JACK LONDON"-VERBOND, V.
  - Brieven ingekomen bij en minuten van brieven verzonden door Hugo van Poelgeest als vice-voorzitter van het Nederlandse "Jack London-Verbond", 1937-1951.; 666; 1 omslag
  - "Maandberichten", vanaf januari 1941: "Vermaak en dierenleed", orgaan van het Nederlandse "Jack London-Verbond", 1922, 1924-1940, 1941-1942, 1948-1950. 3 delen, 1 omslag en 1 stuk, 667-671
    - 1922 nov., 667; 1 stuk
    - 1924 febr.-1928 nov., 668
    - 1928 dec.-1933 dec., 669
    - 1934 jan.-1940 nov., 670
    - 1941 jan.-1942 juli, 671
      1948 jan.-1950 dec. 1 omslag
  - Publicaties van en over het Nederlands "Jack London-Verbond", verzameld door en ingekomen bij Hugo van Poelgeest als vice-voorzitter van dit verbond, c.1930-1940.; 672; 1 omslag
  - "Verwerpelijke Films", circulaire van het Nederlandse "Jack London-Verbond" tot bestrijding van mishandeling van dieren voor publieke vermakelijkheden, ca. 1930.; 673; 1 stuk
  - Brieven betreffende de oprichting van een nationaal rechtsbureau voor dierenbescherming, 1930.; 674; 2 stukken in 1 omslag
  - Brieven ingekomen bij Hugo van Poelgeest als vicevoorzitter van het Nederlandse "Jack London-Verbond", betreffende de inspectie van circussen, 1938.; 675; 4 stukken in 1 omslag
- HET DIEREN-RAMPEN-FONDS, VI.
  Zie ook inv.nrs 605 en 606.
  - Krantenartikelen betreffende de oprichting op 11 februari 1953 van de Stichting Dieren-rampen-fonds door de N.V.B.D., de Politiebond voor dierenbescherming en de Wereldfederatie tot bescherming van dieren n.a.v. de watersnoodramp van, 676; 1 omslag
  - Stukken met betrekking tot de wijziging van de statuten van de Stichting Dieren-rampen-fonds, met een afschrift van de notariële stichtingsakten, 1953-1954.; 677; 4 stukken in 1 omslag
  - Korte verslagen van bestuursvergaderingen van de Stichting Dieren-rampen-fonds, 1953-1954.; 678; 2 stukken in 1 omslag
  - Stukken ingekomen bij en verzameld door Hugo van Poelgeest als bestuurslid en als ere-voorzitter van de Stichting Dieren-rampen-fonds, 1953-1954.; 679; 1 omslag
  - Minuten van uitgaande stukken van het secretariaat van de Stichting Dieren-rampen-fonds, 1953-1954.; 680; 1 omslag
  - Jaarverslag met gecomprimeerd financieel verslag van de Stichting Dieren-rampen-fonds over de periode, 1953 febr.-1954 febr.; 681; 2 stukken in 1 omslag
  - Copie van een krantenartikel uit het Algemeen Dagblad betreffende het verzoek van de N.V.B.B. tot opheffing van de Stichting Dieren-rampen-fonds, 1953.; 682; 1 stuk
  - Jaarrekening van de Stichting Dieren-rampen-fonds, 1953.; 683; 1 omslag
  - Aanplakbiljet van de Stichting Dieren-rampen-fonds, 1953.; 684; 1 stuk
  - Stukken en krantenartikel betreffende een door de Stichting Dieren-rampen-fonds georganiseerde tentoonstelling en uitgeschreven landelijke dierenprijsvraag, 1953-1954.; 685; 5 stukken in 1 omslag
  - Stukken betreffende de door de Stichting Dieren-rampen-fonds naar Engels voorbeeld in het leven geroepen "Blauwe cirkelorganisatie", 1953-1954.; 686; 1 omslag
  - Krantenartikel waarin de Sophia-vereniging tot bescherming van dieren te Amsterdam verzoekt om tehuizen voor de dieren die de watersnood in februari 1953 hebben overleefd, 687; 1 stuk
- DOCUMENTATIE, VII.
  - Krantenknipsels betreffende onderwerpen van belang voor dierenbescherming, 1927-1954.; 688; 1 pak
  - "De bouwstenen van Hugo van Poelgeest", overzicht van zijn activiteiten als steenfabrikant en als dierenbeschermer, samengesteld door zijn tweede echtgenote, mevrouw V.R. van Poelgeest-Spatkowa, met daartoe strehkend fotomateriaal, 1963. 1 omslag III. Supplementen, 689